Minutes et répertoires du notaire Charles SADRON, 9 juin 1633 - 17 juin 1641 (étude VIII)
Archives nationales
- Minutes de Charles SADRON, 1631 - 1645; MC/ET/VIII/637 - MC/ET/VIII/654
  - Minutes. 1638, janvier - juin, janvier - juin 1638; MC/ET/VIII/648
    - § Marché d'ouvrages de MACONNERIE, CHARPENTERIE, COUVERTURE par Daniel GUINOT, maître maçon demeurant au faubourg Saint-Germain-des-Prés, rue Férou, paroisse Saint-Sulpice, à Philippe GERARD [GIRARD], prêtre, clerc de l'église Saint-Barthélemy, pour tous les travaux nécessaire au derrière d'une maison sise rue du Lude audit faubourg, moyennant 525 livres, plus 110 sols par toise pour les murs de clôture., 15 avril 1638; MC/ET/VIII/648
      marché; Guinot, Daniel; Gérard, Philippe; maçon; charpentier; couvreur
    - § Bail par Pierre COURTIN, bourgeois de Paris, pour 4 ans, à Robert LE CONTE, marchand chapelier bourgeois de Paris, d'une boutique et dépendances faisant partie de la maison faisant l'un des coins du Carrefour de la grande porte du PALAIS, moyennant 425 £. de loyer annuel., 17 avril 1638; MC/ET/VIII/648
      bail; Palais, Carrefour de La grande porte du
    - § Mise en apprentissage par Claude ROBIN, marchand chapelier à Paris, pour 5 ans, de sa fille, Sainte ROBIN, âgée de 12 ans, chez Françoise BOISSEAU, COUTURIÈRE en LINGE et EMPESEUSE à Paris, femme de Guillaume LE TONNELIER, maître tondeur de draps, demeurant rue de la Bucherie, moyennant 100 livres., 18 avril 1638; MC/ET/VIII/648
    - § Mise en apprentissage par Louis DESPINAY, avocat en Parlement, fondé de procuration de Perrette LANDRY, veuve de Pierre de SAINT-QUENTIN, bailli à Magny, pour 3 ans, de Pierre de SAINT-QUENTIN, âgé de 17 ans, petit-fils de ladite dame, chez Marie LE MAIRE, veuve de François JACQUES, marchand QUINCAILLIER à Paris, demeurant Pont Notre-Dame, enseigne des Trois pistolets, moyennant 180 livres., 19 avril 1638; MC/ET/VIII/648
      procuration; contrat d'apprentissage; commerçant
    - § Constatation par les ommis et distributeurs ordinaires du bureau général des Postes de Paris, rue Saint-Jacques, à l'arrivée de la malle portée aujourd'hui du bureau de Toulouse, par Pierre SEDARIE, courrier ordinaire dudit Toulouse, comme quoi d'après la lettre scellée le 14 avril à Toulouse, il manquait le premier paquettaxé 40 sols., 20 avril 1638; MC/ET/VIII/648
      procès-verbal
    - § Compte entre Claude de LENONCOURT, chevalier, seigneur et marquis de Lenoncourt, baron de Chassenay et Colombay-aux-Deux-Eglises, demeurant à Paris, rue Geoffroy-l'Asnier, et Benoît BIDAL, marchand bourgeois de Paris. Transport., 22 avril 1638; MC/ET/VIII/648
      Lenoncourt, Claude de
    - § Vente par Marie CARTOIS, veuve de Nicolas LE LORIN, l'un des archers, à Anne MICHAULT, veuve de François PAPILLON, exempt de ladite connétablie, de l'OFFICE d'ARCHER de la CONNÉTABLIE et MARÉCHAUSSEE de FRANCE sous la charge du prévôt de l'Ile de France, pour André PAPILLON, fils, moyennant 1 700 livres., 23 avril 1638; MC/ET/VIII/648
    - § Mariage de Pierre SANGUIN, sieur de LA CHASSERIE, demeurant à Montreuil-sous-Bois, et de Marguerite GIROU, fille de défunt Jean GIROU, maître pâtissier à Paris, et de Marguerite LALLIE., 24 avril 1638; MC/ET/VIII/648
      contrat de mariage; Girou, Marguerite
    - § Bail par Pierre COURTIN, bourgeois de Paris, pour 4 ans, à Robert DELABRIER, étalier-boucher à Paris, d'un petit corps de logis ayant issue sur la cour SAINT-ÉLOI, moyennant 250 £. de loyer annuel., 26 avril 1638; MC/ET/VIII/648
      bail; Saint-Éloi, cour
    - § Bail par Jacques NOIRET, marchand ceinturier, bourgeois de Paris, demeurant en la rue de la BARILLERIE, pour 6 ans, à Balthazar GODEBIN, maître aiguilletier à Paris, de lieux dépendant du corps de logis à l'enseigne du Chapeau royal, de derrière la rue de la BARILLERIE, moyennant 165 livres de loyer annuel., 27 avril 1638; MC/ET/VIII/648
    - § Bail par Jacques NOIRET, maître ceinturier, bourgeois de Paris, demeurant en la rue de la BARILLERIE, pour 6 ans, à Jean HARAN, maître aiguiller à Paris, de lieux dépendant du corps de logis à l'enseigne du Chapeau royal, de derrière la rue de la BARILLERIE, moyennant 150 livres de loyer annuel., 27 avril 1638; MC/ET/VIII/648
    - § Bail par Pierre COURTIN, bourgeois de Paris, pour lui et à cause de Marie QUETIF, sa femme, pour 3 ans, à Jean CARILLION, cordonnier, de deux maisons sises rue JEAN-BEAUSIRE près de la porte Saint-Antoine et se joignant rue JEAN-BEAUSIRE, moyennant 380 £. de loyer annuel., 28 avril 1638; MC/ET/VIII/648
      bail; Jean-Beausire, rue
    - § Désistement entre Marie GRANDHOMME, veuve de Jean-Philippe CAUL, et Drouet LA GRELEE, maître pourpointier, du bail de la maison à l'enseigne l'Image Saint-Pierre, rue des CINQ-DIAMANTS, fait entre eux (devant même notaire, le 24 janvier 1634); Même date: transport par Jean DUPUIS, maître pourpointier, à Jean DELAHAUE, aussi pourpointier, du bail ci-dessus., 4 mai 1638; MC/ET/VIII/648
      renonciation; cession; Cinq-Diamants (rue des)
    - § Bail par Pierre COURTIN, bourgeois de Paris, pour 3 ans, à Jacques CARON, maître taillandier en fer blanc, d'une boutique sise rue de la Barillerie, adossée contre la fontaine du PALAIS, moyennant 586 £. de loyer annuel., 5 mai 1638; MC/ET/VIII/648
      bail; Palais, fontaine du
    - § Mariage de Toussaint GROSELLE, maître tissutier-rubannier, juré mesureur de grains, bourgeois de Paris, demeurant rue Troussevache, et de Claude REYNEAU, veuve de Gaston de LAFONT, argentier de l'Ambassadeur d'Angleterre, demeurant rue du Petit-Lion, en présence de Maclou DUVERNON, maître brodeur à Paris, ami de la future épouse, de Guillaume MORIN, maître éperonnier à Paris, ami; Inventaire après décès des biens de défunt Gaston de LA FONT. Renonciation à la communauté par Claude REYNEAU, du 6 au 8 mai 1638., 6 mai 1638 - 8 mai 1638; MC/ET/VIII/648
      inventaire; contrat de mariage; Reyneau, Claude
    - § Inventaire après décès de Gaston LAFONT, Argentier de l'Ambassadeur d'Angleterre, à la requête de Claude REYNEAU, sa veuve, demeurant rue du Petit-Lyon; Renonciation à la communauté par ladite veuve., 7 mai 1638 - 8 mai 1638; MC/ET/VIII/648
      inventaire; Lafont, Gaston de
    - § Ventes par Sanson DUSAC, conseiller du Roi, maître des requêtes ordinaire de sa Maison et couronne de Navarre et de la Reine mère, créancier et syndic des créanciers de feue la duchesse de BAR, soeur unique du défunt Roi, de terres acquises à la duchesse de BAR par les condamnations à mort de Jean GUERNON et Noël RICHER, faux monnayeurs; Autre pour les biens de Jean FRESNEHARD, aussi condamné à mort pour crime de fausse MONNAIE., 8 mai 1638 - 11 mai 1638; MC/ET/VIII/648
      acte de vente; Dusac, Sanson
    - § Bail au nom des enfants mineurs de défunt Daniel VOISIN, conseiller, notaire secrétaire du Roi, et de Marguerite de VERTAMONT, sa femme, à Jacques AULDE, commis à l'exercice du greffe et contrôle de CHÂTEAU-DU-LOIR, représenté par Antoine VODIER, marchand de vins à Paris, du greffe des présentations du siège de CHÂTEAU-DU-LOIR, moyennant 390 livres par an. (Pièce jointe: procuration devant notaires de CHÂTEAU-DU-LOIR), 8 mai 1638; MC/ET/VIII/648
      bail; procuration
    - § Bail par Pierre COURTIN, bourgeois de Paris, pour 4 ans, à Antoinette GILLET, femme et procuratrice de Pierre DEVERLY, bourgeois de Paris, d'un petit logis sis à l'entrée de la cour SAINT-ÉLOI, moyennant 235 £. de loyer annuel., 13 mai 1638; MC/ET/VIII/648
    - § Mariage de Pierre BOURJOT, marchand bourgeois de Paris, demeurant rue Aubry-le-Boucher, et de Toussainne DAMYLAVILLE, fille de Claude DAMYLAVILLE, bourgeois de Paris et de Marcelle HERONNEAU, demeurant rue de la Savaterie., 13 mai 1638; MC/ET/VIII/648
      contrat de mariage; Damilaville, Toussainte
    - § Bail par Charles de BERLAND, conseiller et aumônier du Roi, prieur du Prieuré SAINT-DENIS-de-la-CHARTRE, pour 3 ans, à Edme HUGOT, bourgeois de Paris, d'un grand corps de logis avec galerie, bâtis de neuf par ledit prieur, sis en la rue de Glatigny, moyennant 500 livres par an., 16 mai 1638; MC/ET/VIII/648
      bail; Saint-Denis-de-la-Chartre, Prieuré
    - § Procuration de Jacques BARRIN et Charles de BERLAND, procureurs de François de WIGNEROT, seigneur du PONT de COURLAY, général des Galères de France, à Mgr l'évêque de Saint-Malo; Vente par les mêmes à Guillaume FURIE, demeurant au Pont, en Cornouailles, de l'office de procureur fiscal dudit Pont, moyennant 1 350 livres. (Pièces jointes, avec cachet du PONT), 21 mai 1638; MC/ET/VIII/648
      procuration; acte de vente; Wignerot, François de
    - § Bail par Louis GIRAULT, marchand de vins, pour tout le temps qu'il lui plaira, à Claude LE MAISTRE, maître brodeur à Paris, demeurant rue de Beauvais, paroisse Saint-Germain-l'Auxerrois, d'un petit lieu situé dans l'enclos du corps de gardes du Louvre pour servir au preneur à vendre pain, viande et autres choses à manger, excepté du vin, moyennant 24 livres de loyer tous les 3 mois, et ce en présence de Robert BOURGEOIS, marchand de vin, caution de Claude LE MAISTRE., 26 mai 1638; MC/ET/VIII/648
      bail; Le Maistre, Claude
    - § Bail par Louise COUCHARD, veuve de Pierre DACOLLE, avocat en la cour de Parlement, demeurant rue Saint-André-des-Arts, pour 6 ans, à Gérard LESTAMPES, maître chapelier, demeurant en la rue de la VIEILLE-DRAPERIE, de la maison à l'Image Saint-François, moyennant 360 £ de loyer annuel., 28 mai 1638; MC/ET/VIII/648
      bail; Vieille-Draperie, rue de la
    - § Constitution par Germain Gissey, sculpteur ordinaire du roi, et par Marie Tremblay, sa femme, demeurant à Paris, rue des Vieux Augustins, en la maison de Quatre Saisons, par René Fourier, bourgeois de Paris, et par Marguerite Tremblay, sa femme, demeurant au cul de sac de la porte Montmartre, à Guillaume Daubray, marchand bourgeois de Paris, demeurant rue de la Calandre, de 50 livres tournois de rente au principal de 900 livres. La rente est garantie par la maison de l'Écu de France appartenant audit Gissey. [En marge: 1645, 31 juillet. Quittance de rachat de ladite rente par la veuve Daubray, à Gédéon Tallemant, conseiller du roi en ses conseils d'état et maître des requêtes ordinaire de son hôtel, en l'acquit des débiteurs de ladite rente.], 31 mai 1638 - 31 juillet 1645; MC/ET/VIII/648
      1645, 31 juillet. - Quittance de rachat de ladite rente par la veuve Daubray, à Gédéon Tallemant, conseiller du roi en ses conseils d'état et maître des requêtes ordinaire de son hôtel, en l'acquit des débiteurs de ladite rente.
      constitution de rente; quittance; acte de vente; Calandre (rue de la); Ecu de France (enseigne de l'); Quatre Saisons (enseigne des); Vieux-Augustins (rue des); Daubray, Guillaume; Fourier, René; Gissey, Germain; Tallemant des Réaux, Gédéon (1619-1692); Tremblay, Marguerite; Tremblay, Marie; commerçant; maître des requêtes (Ancien Régime); sculpteur
    - § Procuration de Jacques BARRIN et Charles de BERLAND, procureurs de François de WIGNEROT, seigneur du PONT de COURLAY, conseiller du Roi en ses conseils, chevalier de ses ordres, général des Galères de France et lieutenant général pour S.M. ès mers du Levant, à Philippe d'ESPINAY, pour la vente des biens de la seigneurie de BEAUMANOIR appartenant à défunte Marquise d'ASSIGNE., 2 juin 1638; MC/ET/VIII/648
    - § Mise en apprentissage de Pierre LESCUYER, pour trois ans, chez Josias LESCUYER, tailleur de pierre, demeurant rue Pastourelle, son père, qui a reçu 48 livres de Jacques PRÉVOST, tailleur de pierre à Paris, exécuteur testamentaire de défunte Nicole DU CHASTEAU., 3 juin 1638; MC/ET/VIII/648
      contrat d'apprentissage; Prévost, Jacques
    - § Transaction entre Jean COTTIN, docteur en médecine à Laon, à présent logé à Paris rue Percée, paroisse Saint-André-des-Arts, se faisant fort d'Antoinette COURTIER, sa femme, et Jacques DAGNEAU, avocat en Parlement à Laon, actuellement logé à Paris, Pont Notre-Dame., 4 juin 1638; MC/ET/VIII/648
      accord; Cottin, Jean
    - § Inventaire après décès de Perrette LOURDET, femme de Nicolas LIMOSIN, marchand de bois à Paris, demeurant rue et quai de la Tournelle, paroisse Saint-Etienne du Mont, à sa requête, et en présence de Simon LOURDET, entrepreneur des ouvrages de tapisserie de Turquie et Levant, oncle maternel et subrogé tuteur des enfants mineurs; Mariage de Nicolas LIMOSIN, marchand de bois, bourgeois de Paris, demeurant rue et quai de la Tournelle, près des Grands degrés, et de Jacqueline BORÉ, fille de défunts Jacques BORE, huissier sergent au Maine, et de Marie LE GANGNEUX, demeurant rue des Cordeliers, en présence de Simon LOURDET, beau-frère du futur époux., 5 juin 1638; MC/ET/VIII/648
      inventaire après décès; contrat de mariage; Limosin, Nicolas
    - § Obligation de Pierre BAYE, chirurgien du Grand Bureau des Pauvres de la ville et faubourgs de Paris, et Marie FROISSART, sa femme, demeurant rue des Vaches au faubourg Saint-Germain-des-Prés, de René ROUSSEAU, conseiller du Roi, et Marie LARIVE, sa femme, envers Michel DOULCET, bourgeois de Paris, de 2 550 livres., 5 juin 1638; MC/ET/VIII/648
      obligation; Baye, Pierre
    - § Mise en apprentissage par Sébastien ROUSSEL, prêtre, chapelain en l'église Saint-Benoît, fondé de procuration de Jacques DESMAZURES, pour 2 ans, de Pierre DESMAZURES, âgé de 18 à 19 ans, chez Martin DALENIÉ [DALENÉE], maître BARBIER-CHIRURGIEN à Paris, demeurant au Cloître Sainte-Opportune, moyennant 400 l. (A la suite: 1639, 27 juin, quittance de DALENIÉ; pièce jointe: procuration dudit DESMAZURES), 7 juin 1638; MC/ET/VIII/648
      contrat d'apprentissage; quittance; procuration
    - § Transaction entre Jean GOUFFETTE père, marchand bourgeois de Paris, demeurant rue de la Vieille-Draperie, et Jean GOUFFETTE fils, marchand bourgeois de Paris, Marie BELLISSANT, sa femme, demeurant rue Saint-Martial, à propos ' du Ier étal étant sur le perron du Beau Roi Philippe, à dextre en descendant pardevant ' au Palais sur lequel ledit GOUFFETTE fils a constitué une rente. (A la suite: 1640, 21 août, quittance de rachat à ce dernier). (2 actes), 8 juin 1638; MC/ET/VIII/648
      quittance; accord; Gouffette, Jean
    - § Obligation de Jean BLAISOT, maître écrivain, bourgeois de Paris, demeurant au carrefour et paroisse Saint-Séverin, envers Blaise PERITON, maître tailleur d'habits à Paris, et Paule BIENFAIT, sa femme; Constitution desdits PERITON et sa femme à Jean BLAISOT de 22 l. 4 s. 4 d. de rente, moyennant 400 livres., 11 juin 1638; MC/ET/VIII/648
      obligation; constitution de rente; Blaisot, Jean
    - § Protestation d'Issac GRIBELIN, orfèvre du Roi en la ville de Blois, à présent logé à Paris, en la maison de Thomas CANTARINI, banquier à Paris, demeurant en l'Ile du Palais, sur le quai regardant les Augustins, envers ledit CANTARINI à propos d'un marché de 25 montres à boîtes d'or et d'argent livrées à Mgr de MAZARINI, nonce extraordinaire du Pape, suivant marché de mai ou de juin 1636, et dont CANTARINI ne lui a pas donné décharge., 16 juin 1638; MC/ET/VIII/648
      Gribelin, Isaac
    - § Procuration de Jean NINGAULT, prêtre, licencié en droit, doyen de l'église collégiale de ROSTRENEN, à Jean BOSQUET, procureur et notaire en la baronnie dud. Rostrenen, pour l'administration de l'église Notre-Dame de ROSTRENEN, diocèse de Cornouaille., 20 juin 1638; MC/ET/VIII/648
      procuration; Rostrenen, Eglise Notre-Dame de
    - § Protestation de Paul de SAUGNAC, maître des courriers de Guyenne à Bordeaux, actuellement prisonnier à la Conciergerie du Palais, à l'encontre de Martial DUPUIS, son gendre et procureur pour lesdits offices de maître des Courriers de Guyenne, auquel il avait confié la recette des offices de maître des courriers en Guyenne, et ce, auprès de Arnoul de NOUVEAU, conseiller du Roi en ses conseils d'état et privé, grand maître des courriers, surintendant général des Postes et Relais de France; Accord et désistement entre les mêmes., 24 juin 1638; MC/ET/VIII/648
      Nouveau, Arnoul de
    - § Constitution par Jacques JOUAN, marchand bourgeois de Paris, et Denise BOURSETTE, sa femme, à Nicolas CLEMENT, maître batteur d'or, bourgeois de Paris, demeurant rue de la Vieille-Draperie, de 100 livres de rente, moyennant 1 800 livres., 25 juin 1638; MC/ET/VIII/648
    - § Accord et désistement par Arnoul de NOUVEAU, conseiller du Roi en ses conseils d'Etat et Privé, grand maître des courriers et surintendant général des Postes et Relais de France, à Paul de SAUGNAC, maître des courriers de Bordeaux, y demeurant actuellement prisonnier à la Conciergerie., 30 juin 1638; MC/ET/VIII/648
      accord; Saugnac, Paul de
    - DUQUESNEL (Jeanne) veuve de Jean PAPAULT, compagnon maçon, demeurant en la maison du Coq rue de la Vieille-Draperie § Inventaire des biens de défunte Jeanne DUQUESNEL à la requête de Michel RUDAN, vigneron à Montjoie près de Meaux, cousin germain., 13 avril 1644; MC/ET/VIII/648
      inventaire; Duquesnel, Jeanne
  - Minutes. 1638, juillet - décembre, juillet - décembre 1638; MC/ET/VIII/649
    - § Titre nouvel par Robert MALAQUIN, habitant la maison des Tois faucilles, rue de la Pelleterie, envers Charles de BERLAND, conseiller et aumônier du Roi, prieur de Saint-Denis-de-la-Chartre; Transport par Charles de BERLAND à Antoine AMELOT, maçon juré du Roi., 4 juillet 1638 - 8 août 1638; MC/ET/VIII/649
      titre nouvel; Berland, Charles de
    - § Promesse par François CHANEVA et Benoît PASQUIER, vignerons demeurant à Arcueil, à Charles de BERLAND, conseiller, aumônier du Roi, prieur de Saint-Denis de la Chartre, y demeurant, de lui faucher 6 arpents de pré à Gentilly, joignant la fontaine aux clercs, moyennant 24 livres pour le fauchage et le fanage; Deux titres nouvels à Charles de BERLAND, à cause des maisons de la Rose blanche et de l'image Saint-Louis, rue de la Pelleterie; Deux autres, 4, 7 et 10 juillet 1638., 4 juillet 1638; MC/ET/VIII/649
      Chaneva, François; Pasquier, Benoît
    - § Procuration de Nicolas NAUDÉ et des autres marchands bourgeois de Paris détenteurs de baux des 77 BOUTIQUES au PALAIS, loges, échopes de la grande et petite salle du Palais, galerie des merciers, descente des degrés et pourtour de la cour, et loges adossées contre les murs dud. Palais, afin d'obtenir le maintien de ces baux., 6 juillet 1638; MC/ET/VIII/649
    - § Procuration des marchands bourgeois de Paris détenteurs des 22 bancs, loges, échopes situés tant en la grande que petite salle du Palais, galerie des Merciers, descente des degrés, qu'au pourtour de la cour et loges adossées contre les murs dudit Palais, pour obtenir le maintien de leurs baux., 7 juillet 1638; MC/ET/VIII/649
    - § Titre nouvel par Pierre MARTIN, bourgeois de Paris, comme propriétaire de la maison à l'image Saint-Louis, rue de la PELLETERIE, envers Charles de BERLAND, aumônier du Roi, prieur de Saint-Denis-de-la-Chartre., 7 juillet 1638; MC/ET/VIII/649
      titre nouvel; Pelleterie, rue de la
    - § Titre nouvel par Guillaume BOUTIN, maître pâtissier à Paris, envers Charles de BERLAND, aumônier du Roi, prieur de Saint-Denis-de-la-Chartre, à cause de la maison à l'enseigne de la Rose blanche, rue de la PELLETERIE., 7 juillet 1638; MC/ET/VIII/649
    - § Inventaire des biens de défunt Thomas DIGNE, prêtre et vicaire en l'église Saint-Martial en la Cité, à la requête de Nicolas LE LOMBARD, prêtre vicaire en l'église Saint-Pierre-des-Arcis, exécuteur testamentaire., 8 juillet 1638; MC/ET/VIII/649
      inventaire; Digne, Thomas
    - § Procuration des détenteurs des baux des 9 années des BOUTIQUES au PALAIS à d'autres marchands au Palais, pour obtenir le maintien de ces baux des 9 années des BOUTIQUES au PALAIS., 9 juillet 1638; MC/ET/VIII/649
    - § Deux titres nouvels par les détenteurs de deux maisons se joignant, rue de la PELLETERIE, paroisse Saint-Jacques-de-la-Boucherie, à Charles de BERLAND, aumônier du Roi, prieur de Saint-Denis-de-la-Chartre., 10 juillet 1638; MC/ET/VIII/649
      Pelleterie, rue de la
    - § Bail par Roch BAUDET, maître coutelier à Paris, pour 3 ans, à Louis DOTIN, maître brodeur, demeurant en la rue de la COUTELLERIE, enseigne de la Hallebarde, d'une boutique et dépendances dans ladite maison de la Hallebarde où il demeure, moyennant 245 l. de loyer annuel., 12 juillet 1638; MC/ET/VIII/649
      bail; Coutellerie (rue de la)
    - § Consentement de Paul LE BASTIER, concierge de l'Hôtel de Longueville, à Jacques GROUARD, marchand bourgeois de Paris, tuteur d'Hélène LE BASTIER, fille de défunts Michel LE BASTIER, orfèvre, bourgeois de Paris, et Marguerite AVELINE, sa femme., 17 juillet 1638; MC/ET/VIII/649
      Le Bastier, Michel
    - § Mariage de Eustache CHASTELAIN, marchand bourgeois de Paris, demeurant rue Saint-Denis, près du Grand Châtelet, fils de feu Eustache CHASTELAIN, huissier sergent à cheval au Châtelet, et d'Agnès GAULTIER, et de Marie LHOMME, fille de défunts Jean LHOMME, marchand bourgeois de Paris, et de Geneviève PIJART; Quittance de Eustache CHASTELAIN à Agnès GAULTIER, sa mère., 18 juillet 1638 - 9 août 1638; MC/ET/VIII/649
      contrat de mariage; quittance; Chastelain, Eustache
    - § Mise en apprentissage par Nicolas de LATOUR, laboureur près de Mantes, pour 6 ans, de son fils, Jacques de LA TOUR, âgé de 12 ans, chez Michel PETIT, maître COFFRETIER-MALLETIER à Paris, demeurant rue de la Calendre, en présence de Pierre SINSOT, aussi maître coffretier-malletier et juré dudit métier, moyennant 60 livres; Bail par Claude DAMYLAVILLE à Michel PETIT d'une maison rue de la Calendre, près du Palais; Autre, 19, 29 juillet et 19 septembre 1638., 19 juillet 1638; MC/ET/VIII/649
    - § Compte entre Richard CAILLOU, maître chapelier, rue Saint-Honoré, et Raymond MEIGNAN, maître chapelier sur le Pont Notre-Dame, de toutes les marchandises de chapeaux pour lesquelles CAILLOU est redevable de la somme de 600 livres., 21 juillet 1638; MC/ET/VIII/649
      compte
    - § Mise en apprentissage par François de BOURGON, conseiller du Roi en sa cour des Aides, demeurant rue Gervais-Laurent, pour 2 ans, de François GILBERT, son laquais, chez Jean de BEAUVAIS, jardinier à Vanves, demeurant chez M. ROULIER, moyennant 75 livres., 22 juillet 1638; MC/ET/VIII/649
      contrat d'apprentissage; Bourgon, François de
    - § Mise en apprentissage de Marie CHENEAU, demeurant rue Saint-Jacques, chez Françoise GARNIER, FAISEUSE d'OUVRAGES de DEUIL, femme de Jean POIRET, marchand bourgeois de Paris, pour apprendre toutes sortes d'ouvrages de deuil, moyennant 90 livres, pour 6 mois., 26 juillet 1638; MC/ET/VIII/649
    - § Bail par Claude DAMYLAVILLE, buvetier en la cour de Parlement, pour 4 ans, à Michel PETIT, maître coffretier malletier, demeurant rue de la CALENDRE près du Palais, de ladite maison, moyennant 700 livres de loyer annuel., 29 juillet 1638; MC/ET/VIII/649
    - § Titre nouvel par Robert MALAQUIN, bourgeois de Paris, détenteur de la maison des Trois faucilles, rue de la PELLETERIE, envers Charles de BERLAND, prieur de Saint-Denis-de-la-Chartre., 30 juillet 1638; MC/ET/VIII/649
    - § Contrat de mariage entre Guillaume Godefroy, jardinier demeurant aux Petits-Augustins de Saint-Germain-des-Prés, fils de François Godefroy, laboureur, et de Jeanne Thuvin, demeurant à Berchères près Houdan, et Jeanne Varlet, majeure, demeurant place aux Veaux, fille des défunts Nicolas Varlet et Jacqueline Rollin. [Contrat passé en présence de Mathurin Dechesne, graveur en taille douce à Paris, ami du futur. A la suite: 1638, 25 juillet. Procuration en blanc donnée par les parents du futur pour assister au contrat.], 1er août 1638; MC/ET/VIII/649
      Contrat passé en présence de Mathurin Dechesne, graveur en taille douce, ami du futur.
      A la suite:
      1638, 25 juillet. - Procuration en blanc donnée par les parents du futur pour assister au contrat.